HERITOKY RANDRIAMAHENINA

DÉVELOPPEUR JAVA

Email: maheninaheritoky@gmail.com

Contact: +33 6 21 90 40 75

Je suis développeur Java avec 5 ans d'expérience en programmation Back-End. J'utilise souvent Spring Boot pour développer des API REST et pour le front-end j'utilise Angular.

J'ai déjà travaillé dans plusieurs domaines d'activité comme la télécommunication, l'Assurance, et le Bancaire.

EXPÉRIENCE

DÉVELOPPEUR JAVA SENIOR

Banque Delubac, FRANCE

Novembre 2022 à avril 2023

CONTEXTE

Développer une Api REST pour récupérer les informations de la carte bancaire sur apiMonExt. Faire la refonte de l'application web Banque Delubac.

MA CONTRIBUTION

Bonne Collaboration, Force de proposition, bonne pratique du code propre

MISSIONS

- Estimer et affiner le ticket avec le PO sur Jira
- Nous étions dans un environnement SCRUM
- La durée d'un sprint est de 2 semaines
- Utilisation du principe SOLID et Clean Code dans le projet
- Pour le développement, nous avons adopté le RED GREEN REFACTOR, nous avons commencé par les test unitaires(Junit 5) pour assurer la bonne couverture du projet
- Développer une api REST en utilisant restTemplate du spring afin de récupérer les données dans la plateforme api monExt et afficher à partir du Open API
- Rendre la siteweb de la banque delubac d'avoir un aspect plus ergonomique.

ENVIRONNEMENT TECHNIQUE

Java 11, TypeScript, Javascript, Docker, NGINX, Spring Boot, Hibernate, Maven, Git, Postman, Junit5,TDD,SonarQube, Jenkins,CI/CD, Open API, REST Api, JWT, Spring Security, Spring Data, Jira, JBoss Server, PostGreSQL, Artifactory, Nexus

DESCRIPTION DE L'ENTREPRISE

Une société spécialisée dans le secteur d'activité du conseil en systèmes et logiciels informatiques

SITE WEB DE L'ENTREPRISE

https://www.elcimai.com/

DÉVELOPPEUR JAVA CONFIRMÉ

TELMA MADAGASCAR

Novembre 2020 à Octobre 2022

CONTEXTE

Une application web qui s'appelle S3. On a pour objectif de créer des nouvelles fonctionnalités comme offre internet, voix et sms, corriger et maintenir les anciens codes.

MA CONTRIBUTION

Force de proposition, avoir la confiance du tech lead, prendre les tâches complexes.

MISSIONS

- Le PO a déjà défini les objectifs, les backlogs des différentes user story sur JIRA et Confluence;
- Nous étions dans un environnement SCRUM;
- La durée d'un sprint est de 2 à 3 semaines;
- Pour le développement, nous avons adopté le RED GREEN REFACTOR en utilisant Junit4;
- Pour une client qui veut basculer d'une profil Abo vers prépayé et vice versa, cela implique de faire une requête avancée à partir du couche persistance(Dao) afin de récupérer l'historique de ses offres et contrats, ensuite activer la résiliation et enfin création d'un profil prépayé(tout

ça dans la couche service), ainsi le client reçoit un sms que son numéro est basculé en mode prépayé;

- Pour l'envoi des factures, on utilise le Spring Batch.
- Faire le code review avec le tech Lead à chaque fin de sprint et après commit/push;
- Écrire une documentation à propos des fonctionnalités effectuées.

RÉSULTATS

L'abonné peut maintenant basculer son profil abo vers prépayé et vice versa. On a aussi pu concevoir et développer de nouvelles offres.

ENVIRONNEMENT TECHNIQUE

AWS(EC2,RDS,S3,I@M), Java11, Git, Spring Boot, Spring Batch, Maven, Angular10, Junit4, TDD, SonarQube, Jenkins, TypeScript, Javascript, CI/CD, Docker, NGINX, Apache Server, Mysql

DÉVELOPPEUR JAVA CONFIRMÉ

Digital Insure, France

Février 2019 à Novembre 2020

CONTEXTE

En tant que régie, j'ai travaillé avec la boîte basée à Paris qui s'appelle Digital Insure, spécialisé dans le secteur assurance.

MA CONTRIBUTION

Force de proposition, Aider les profils junior

MISSIONS

- Projet from scratch qui est destiné aux courtiers afin qu'ils puissent proposer une offre plus adaptée à leurs clients.
- Le PO a partagé les documents dans confluence et les objectifs avec les backlogs des différentes user story;
- Et nous les avons affinés et estimé ensemble les tâches à faire dans Kanban.
- Nous étions dans un environnement Agile Scrum
- Pour le développement c'est (RED-GREEN-REFACTOR) avec Mockito
- Pour le back-end, nous avons développé des APIs REST avec Spring Boot
- Gestion des Personnes Morales et Physique
- Récupérer le SIRET et SIREN des entreprises qui est dans le domaine de l'assurance
- Développement des applications front-end avec Angular
- Création des différentes pages pour gérer les personnes physiques et morales.
- Création pages pour gérer les utilisateurs où le client exige d'utiliser une authentification unique SSO, alors on a choisi d'utiliser le auth2
- Concernant l'infrastructure, nous avons utilisé plusieurs services de AWS (IAM, EC2, S3, RDS)
- Nous avons utilisé d'autres outils comme SonarQube pour avoir une meilleure qualité de code.

RÉSULTATS

Ayant une application web performant qui répond bien au besoin du client

ENVIRONNEMENT TECHNIQUE

Eclipse, AWS(EC2,RDS,S3,I@M), Java11 ,Spring Boot, Maven, Vaadin14,Thymeleaf,Auth2,Mysql,Jenkins,Confluence, Spring Security, SonarQube

DESCRIPTION DE L'ENTREPRISE

Société de services du numérique spécialisée dans le développement et l'intégration de solutions technologiques et informatiques

SITE WEB DE L'ENTREPRISE

https://www.ibonia.com/

DÉVELOPPEUR JAVA JUNIOR

ORANGE MADAGASCAR

Février 2017 à Janvier 2019

CONTEXTE

Création d'une Api GateWay qui fait le façade entre l'application web développée par un prestataire(Sofrecom) et le CRM d'Orange. Il était basé sur une architecture micro service. On a utilisé le vertx/quarkus pour gérer le traitement non bloquant, maven pour les dépendances et version Java 8.

MA CONTRIBUTION

Force de proposition, bonne collaboration, Veille technologique

MISSIONS

- Le PO a partagé les documents dans confluence et les objectifs avec les backlogs des différentes user story.
- Nous étions dans un environnement Agile Scrum
- Côté développement c'est Peer Programming
- Afin de créer l'api rest, l'équipe métier m'a donné le contrat d'interface où on peut trouver :
 - o Création, modification, suppression et recherche de l'information du client dans le crm
 - Voir le détails de son contrat et l'historique de ses achats(sms-voix-internet)
 - o Activer/désactiver son carte sim
 - Faire le sim swap(changement de numéro)
 - o Faire le choix de numéro
 - Activer/Désactiver son compte Orange Money(Mobile Banking)
- L'utilisation du vertx est nécessaire pour le traitement non bloquant(asynchrone) parce que en moyenne l'api reçoit 1 millions requêtes par seconde.
- Faire le code review avec le tech Lead à chaque fin de sprint et après commit/push
- Écrire une documentation à propos des fonctionnalités effectuées.

RÉSULTATS

Ayant un Api non bloquant et ouvert à l'extension, il est toujours en service jusqu'à maintenant.

ENVIRONNEMENT TECHNIQUE

Intellij, guarkus, vertx, Hibernate, Java7, Json, Mysgl, xml, gradle, serveur linux redhat

DESCRIPTION DE L'ENTREPRISE

C' est une entreprise multinationale de technologies de l'information et de la communication, qui fournit des services de télécommunication dans le monde entier

SITE WEB DE L'ENTREPRISE

https://www.orange.mg/

FORMATION

MASTER II

Ecole Nationale d'Informatique

Mars 2015 à 2017

Master II en génie logiciel et base de données

LICENCE

Ecole Nationale d'Informatique

Septembre 2012 à mars 2015

Licence en génie logiciel et Base de données

COMPÉTENCES

LANGAGES DE PROGRAMMATION	Java, Javascript, Sql, TypeScript
TECHNOLOGIES	SpringBoot, Quarkus, Spring MVC, Spring Batch, Angular, Hibernate, Spring Security, Spring Data, JBoss, Apache, Junit5, Git, Docker, CI/CD, Jenkins, SonarQube, NgInx, JWT, OpenAPI, Swagger
MÉTHODE DE DÉVELOPPEMENT	Test Driven Development, Domain Driven Design, SOLID, Clean Code

GESTION DE DÉPENDANCE	Maven, Gradle, npm
SGBD	Mysql, PostGreSql
Langues	Anglais/Français : Professionnel
CLOUD	AWS(I@m,RDS,S3,EC2)